# 商家赠品会计处理（与采购的商品类别不同）

提问人：PIL 时间：2016-02-26 18:12:25
公司经常向商家采购美容产品，到一定数量后，商家赠送了一项固定资产，请问该设备是否视同捐赠按公允价值入营业外收入呢？

回答人：chenyiwei
是否属于合同约定的返利，只是以实物方式体现？如果是，则该固定资产按取得日的公允价值入账，相应冲减库存商品成本和本期销售（营业）成本。